【裁判字號】    90,訴,412
【裁判日期】    900523
【裁判案由】    毒品危害防制條例
【裁判全文】
臺灣彰化地方法院刑事判決                            九十年度訴字第四一二號
    公  訴  人  臺灣彰化地方法院檢察署檢察官
    被      告  甲○○
右列被告因毒品危害防制條例案件，經檢察官提起公訴（八十九年度毒偵字第四九九
六、五四九九號），本院判決如左：
    主  文
甲○○連續施用第一級毒品，處有期徒刑柒月；扣案之摻有海洛因香菸壹支、殘留海
洛因空袋壹包沒收銷燬之。又連續施用第二級毒品，處有期徒刑參月。應執行有期徒
刑捌月；扣案之摻有海洛因香菸壹支、殘留海洛因空袋壹包沒收銷燬之。
    事  實
一、甲○○前因施用第二級毒品安非他命案件，經依台灣南投地方法院八十九年度毒
    聲字第五七一號裁定送觀察、勒戒後，認無繼續施用毒品之傾向，業經台灣南投
    地方法院檢察署檢察官於民國八十九年五月一日，以八十九年度毒偵字第四三二
    號不起訴處分確定。詎渠竟未戒除毒癮，嗣於五年內復基於概括犯意，自八十九
    年九月二十日起至同年十月二日止，連續在其位於南投縣名間鄉○○村○○路○
    段二三九號之住處等處，以將海洛因摻入香菸內再點火吸食之方式，施用第一級
    毒品海洛因多次，平均約每二日施用一次；另基於概括犯意，自八十九年九月二
    十日起至同年十月二日止，連續在同上揭處所，以將安非他命置於玻璃吸食器內
    ，再以火燒烤吸食其氣體之方式，施用第二級毒品安非他命多次，平均約每二日
    施用一次。嗣為警於同年十月三日，在彰化縣田中鎮○○路○段五八九號前查獲
    ，並扣得摻有海洛因香菸一支、殘留海洛因空袋一包，經依本院以八十九年度毒
    聲字第四七一五號裁定送台灣彰化看守所附設勒戒所觀察、勒戒後，認有繼續施
    用毒品之傾向。
二、案經彰化縣警察局田中分局報告暨台灣彰化地方法院檢察署檢察官自動檢舉偵查
    起訴。
    理  由
一、訊據被告甲○○對於右揭犯罪事實坦承不諱，而被告於被警方查獲時，經採尿送
    驗結果，確呈嗎啡及甲基安非他命陽性反應，有彰化縣衛生局出具之煙毒尿液檢
    驗成績書及昭信科技顧問股份有限公司出具之濫用藥物陽性檢體檢驗報告各一紙
    附卷可稽，此外並有摻有海洛因香菸一支、殘留海洛因空袋一包扣案足資佐證，
    足徵被告自白施用海洛因及安非他命，確與事實相符。查被告曾因施用毒品案件
    ，經台灣南投地方法院裁定送勒戒處所觀察、勒戒後，認無繼續施用毒品之傾向
    ，由台灣南投地方法院檢察署檢察官於八十九年五月一日，以八十九年度毒偵字
    第四三二號為不起訴處分確定在案，有該不起訴處分書一份附卷可證。被告於五
    年內再行施用第一級毒品海洛因及第二級毒品安非他命，經送觀察、勒戒後，認
    有繼續施用毒品之傾向，亦有本院八十九年度毒聲字第四七一五號刑事裁定及台
    灣彰化看守所八十九年十月十七日彰所戒字第二六三七號函附之有繼續施用毒品
    傾向證明書各一份在卷可參。是本件被告經觀察、勒戒不起訴處分後，於五年內
    再犯施用第一級毒品及第二級毒品之罪證明確，其犯行洵堪認定。
二、核被告所為，係犯毒品危害防制條例第十條第一項之施用第一級毒品罪及同條第
    二項之施用第二級毒品罪。被告施用前、後持有毒品海洛因、安非他命之低度行
    為，應各為施用之高度行為所吸收，均不另論罪。其先後多次施用毒品海洛因、
    安非他命，均時間緊接，犯罪構成要件相同，顯各係基於概括之犯意反覆實施，
    皆為連續犯，應各以一罪論，並加重其刑。所犯上開二罪，犯意各別，行為互殊
    ，犯罪構成要件不同，應分論併罰。檢察官雖僅就被告於八十九年十月三日或其
    前四日內某時許，施用第二級毒品安非他命一次之犯行提起公訴，然檢察官就犯
    罪事實之一部提起公訴者，其效力及於全部，本件被告於同年九月二十日至同年
    十月二日連續施用第二級毒品安非他命部分之犯罪事實（起訴該次除外），與前
    揭被訴施用第二級毒品部分有連續犯之裁判上一罪關係，本院自應一併加以審判
    。爰審酌被告之品性（參卷附之台灣彰化地方法院檢察署刑案資料查註紀錄表及
    台灣高等法院被告全國前案紀錄表）、犯罪之動機、手段、坦承犯行之犯後態度
    ，其因施用毒品之犯行，甫經觀察、勒戒，猶故態復萌，再行施用毒品海洛因、
    安非他命不輟，無視於毒品對於自身健康之戕害及國家對於杜絕毒品犯罪之禁令
    ，惡性非輕，又其年紀尚輕，智慮淺薄，期能藉此刑之宣告，使其知所警惕，並
    給予充分機會，使其徹底戒除毒癮，量刑不宜過重等一切情狀，就其所犯二罪分
    別量處如主文所示之主刑，並定其應執行之刑，以示懲儆。扣案之摻有海洛因香
    菸一支、殘留海洛因空袋一包（已與海洛因無從析離）係第一級毒品，爰併依毒
    品危害防制條例第十八條第一項前段之規定，諭知沒收銷燬。
三、據上論斷，應依刑事訴訟法第二百九十九條第一項前段，毒品危害防制條例第十
    條第一項、第二項、第十八條第一項前段，刑法第十一條前段、第五十六條、第
    五十一條第五款，判決如主文。
本案經檢察官王怡仁到庭執行職務。
中      華      民      國    九十      年      五      月    二十三    日
                                   台灣彰化地方法院刑事第二庭
                                       審判長法官   林  欽  章
                                       法      官   秦  慧  君
                                       法      官   紀  佳  良
右正本證明與原本無異。
如不服本判決，應於判決送達後十日內向本院提出上訴狀( 須附繕本 )。
                                       法院書記官   謝  志  鑫
中      華      民      國    九十      年      五      月    二十五    日
毒品危害防制條例第十條：
施用第一級毒品者，處六月以上五年以下有期徒刑。
施用第二級毒品者，處三年以下有期徒刑。


司法院資訊處製作；財團法人民間司法改革基金會備份。
